# 关于丧失控制权的一个问题（IFRS）

提问人：cheerfullife 时间：2013-01-18 21:48:04
在丧失控制权处置子公司时，对于剩余股权看到一句话： As a result of the issue of ifrs9 the gain on the financial asset classified at fair value through other comprehensive is not reclassified through p/L. QUESTION： 上面一句话应如何理解呢？和中国现行准则貌似不太一样？

回答人：chenyiwei
这不是企业合并或合并报表准则方面的问题，这是IFRS 9改变了金融资产的分类体系和确认、计量规则所导致的。这一规定目前并未正式生效（但可以提前采用）。